【裁判字號】    97,易,4366
【裁判日期】    980317
【裁判案由】    竊盜
【裁判全文】
臺灣臺中地方法院刑事判決              97年度易字第4366號
公  訴  人  臺灣臺中地方法院檢察署檢察官
被      告  甲○○
                    （另案在臺灣臺中看守所羈押中）
            丙○○
                    號
                    （另案在臺灣臺中監獄執行中）
上列被告因竊盜案件，經檢察官提起公訴（97年度偵字第18220號）
，本院判決如下：
    主    文
甲○○、丙○○共同犯竊盜罪，均累犯，各處有期徒刑伍月，如
易科罰金，均以新臺幣壹仟元折算壹日。
    犯罪事實
一、甲○○於民國94年間因違反毒品危害防制條例及詐欺案件，
    分別經本院判處有期徒刑8 月、4 月確定在案，嗣定其應執
    行有期徒刑11月；又於95、96年間因竊盜、違反毒品危害防
    制條例及竊盜案件，分別經本院判處有期徒刑4 月、10 月
    （嗣分別經減刑減為有期徒刑2 月、5 月）及有期徒刑2 月
    確定，嗣定其應執行有期徒刑7 月又15日，經與上開案件接
    續執行，於96年11月15日縮刑期滿執行完畢。丙○○於94年
    間因違反毒品危害防制條例案件，經本院判處有期徒刑10月
    、7 月確定，又於94年間因犯公共危險罪，經本院判處有期
    徒刑6 月，前開3 罪復經本院裁定應執行有期徒刑1 年10月
    確定，送監執行，於95年9 月22日縮短刑期假釋出監，後因
    撤銷假釋，入監執行殘刑，於96年5 月17日縮刑期滿執行完
    畢。詎均不知悔改，其2 人於97年6 月7 日上午9 時10分許
    許，由甲○○騎乘丙○○所有車牌號碼FT2-453 號重型機車
    搭載丙○○，行經臺中市○○路○ 段323 巷10弄3 號丁○○
    經營之美髮工作室時，見該工作室無人在內，竟共同基於意
    圖為自己不法所有之犯意聯絡，由丙○○負責把風及接應，
    甲○○則進入該工作室內徒手竊取丁○○所有之皮夾1 只〈
    內有現金約新臺幣（下同）6,000 元、駕照、提款卡等物〉
    及背包1 個（內有價值約2,000 元之手機1 支），得手後，
    由丙○○騎乘上開機車搭載甲○○逃逸，並將所竊得之現金
    購買毒品共同施用。嗣警方據報依監視器錄下之機車車牌號
    碼查獲丙○○，始查悉上情。
二、案經臺中市警察局第四分局報請臺灣臺中地方法院檢察署檢
    察官偵查起訴。
    理       由
一、按被告以外之人於審判外之言詞陳述或書面陳述，雖不符前
    4 條之規定，而當事人於法院調查證據時，知有不得作為證
    據之情形，而經當事人於審判程序同意作為證據者，或未於
    言詞辯論終結前聲明異議者，視為同意作為證據者，且法院
    審酌該言詞陳述或書面陳述作成時之情況，認為適當，亦得
    為證據，刑事訴訟法第159 條之5 定有明文。立法意旨在於
    傳聞證據未經當事人之反對詰問予以核實，原則上先予排除
    ，惟若當事人已放棄詰問或未聲明異議，基於證據資料愈豐
    富，愈有助於真實發現之理念，且強化言詞辯論主義，法院
    自可承認該傳聞證據例外擁有證據能力。查本院所援引之書
    證及證人之證述（詳後述），或有部分屬被告以外之人於審
    判外之陳述，而屬傳聞證據，當事人均明知此節，惟被告於
    本院準備程序中均已明白表示對於檢察官所提出之事證均不
    爭執證據能力（見本院卷第26頁），復未於本件言詞辯論終
    結前聲明異議，本院並審酌前開證據作成時之情況均屬正常
    ，而無何違法取證之情事，又與本案相關之待證事實具有關
    連性，認適當作為證據，依刑事訴訟法第159 條之5 前揭之
    規定，認上開事證均應具有證據能力。
二、上開犯罪事實，業經被告2 人於本院審理中坦承不諱（見本
    院卷第50頁），核與證人丁○○於警詢、偵查及本院審理中
    證述之情節相符（見警卷第7 頁、偵查卷第21頁、本院卷第
    45、46頁），復且被告甲○○騎乘上開機車搭載被告丙○○
    至證人丁○○之工作室門口，由被告丙○○負責把風，被告
    甲○○入內行竊之經過，亦經本院勘驗監視器畫面光碟無訛
    ，有本院勘驗筆錄可稽（見本院卷第48頁），並有監視器畫
    面翻拍照片10幀、車籍查詢基本資料詳細畫面1 份在卷可憑
    （見警卷第14至17、24頁），足認被告2 人之自白與事實相
    符，足堪採信，是被告2 人之犯行明確，應依法論科。
三、核被告甲○○、丙○○所為，均係犯刑法第320 條第1 項之
    竊盜罪。被告2 人就上開犯行，有犯意聯絡及行為分擔，均
    為共同正犯。又被告甲○○、丙○○有上揭犯罪事實欄所載
    之前科，甫分別於96年11月15日、96年5 月17日縮刑期滿執
    行完畢等情，有臺灣高雄地方法院檢察署刑案資料查註紀錄
    表、臺灣高等法院被告前案紀錄表各1 份在卷可憑，其2 人
    於有期徒刑執行完畢後5 年內故意再犯本件有期徒刑以上之
    罪，均為累犯，均應依刑法第47條第1 項規定，加重其刑。
    爰審酌被告甲○○有多次竊盜、搶奪及施用毒品前科，被告
    丙○○多次施用毒品前科，均素行不佳，有前述前科紀錄表
    可憑，其2 人均值壯年，然均不思以正當方式獲取財物，為
    施用毒品竟於光天化日之下進入民宅竊取他人財產，實屬坦
    大妄為，誠屬不該，且被告丙○○犯後一再飾詞否認犯行，
    被告甲○○亦一再飾詞迴護被告丙○○，其2 人均遲至本院
    最後一次審理期日始坦承上開共同竊盜犯行之態度，並審酌
    其等所竊物品價值、犯罪之動機、目的、手段等一切情狀，
    分別量處如主文所示之刑，暨斟酌本件犯罪情節之輕重，及
    被告之資力、智識程度等情（參警卷受詢問欄所載），均諭
    知以新臺幣1,000 元折算1 日之易科罰金折算標準，以資懲
    儆。
據上論斷，應依刑事訴訟法第284 條之1 、第299 條第1 項前段
，刑法第28條、第320 條第1 項、第47條第1 項、第41條第1 項
前段，刑法施行法第1 條之1第1項、第2項前段 ，判決如主文。
本案經檢察官乙○○到庭執行職務。
中    華    民    國    98    年     3     月    17    日
                    刑事第十四庭   法  官 廖純卿
以上正本證明與原本無異。
如不服本判決應於收受判決後10日內向本院提出上訴書狀，並應
敘述具體理由；其未敘述上訴理由者，應於上訴期間屆滿後20日
內向本院補提理由書（均須按他造當事人之人數附繕本）「切勿
逕送上級法院」。
                                   書記官 童秉三
中    華    民    國    98    年     3     月    17    日
附錄論罪科刑法條
中華民國刑法第320條
（普通竊盜罪、竊佔罪）
意圖為自己或第三人不法之所有，而竊取他人之動產者，為竊盜
罪，處 5 年以下有期徒刑、拘役或 5 百元以下罰金。
意圖為自己或第三人不法之利益，而竊佔他人之不動產者，依前
項之規定處斷。
前二項之未遂犯罰之。


司法院資訊處製作；財團法人民間司法改革基金會備份。
